th: อิเล็กทรอนิกส์ > วิดีโอ > ดาวเทียมและเคเบิล TV: ตัวรับเคเบิล TV; จานดาวเทียม; ตัวรับสัญญาณดาวเทียม; เครื่องวัดและค้นหาสัญญาณดาวเทียม; ชุดทีวีดาวเทียม
sk-SK: Elektronika > Video zariadenia > Satelitná a káblová TV: Káblové TV prijímače; Satelitné paraboly; Satelitné prijímače; Satelitné meradlá a vyhľadávače signálu; Satelitné TV súpravy
lt-LT: Elektronika > Vaizdo įranga > Palydovinė ir kabelinė televizija: Kabelinės televizijos imtuvai; Palydovinės lėkštės; Palydoviniai imtuvai; Palydovinio signalo matuokliai ir detektoriai; Palydovinės televizijos rinkiniai
ja: 電子機器 > ビデオ > 衛星放送・ケーブルテレビ: ケーブルテレビチューナー; 衛星放送アンテナ; 衛星放送チューナー; 衛星信号メーターとファインダー; 衛星テレビキット
pt-BR: Eletrônicos > Vídeo > Satélite e TV a cabo: Receptores de TV a cabo; Antenas parabólicas; Receptores de satélite; Medidores e localizadores de sinal de satélite; Kit de TV via satélite
tr: Elektronik > Video > Uydu ve Kablo TV: Kablo TV Alıcıları; Uydu Çanakları; Uydu Alıcılar; Uydu Sinyal Ölçerleri ve Bulucuları; Uydu TV Kitleri
sl-SI: Elektronika > Video > Satelitska in kabelska televizija: Sprejemniki za kabelsko televizijo; Satelitske antene; Satelitski sprejemniki; Merilniki in iskalniki satelitskih signalov; Kompleti satelitske TV
fr: Appareil électronique > Vidéo > Télévision par câble et par satellite: Récepteurs de télévision par câble; Antennes paraboliques; Récepteurs de télévision par satellite; Indicateurs et détecteurs de signal satellite; Kits de télévision par satellite
pl: Elektronika > Video > Telewizja satelitarna i kablowa: Odbiorniki telewizji kablowej; Anteny satelitarne; Odbiorniki telewizji satelitarnej; Mierniki i szukacze sygnału satelitarnego; Zestawy telewizji satelitarnej
ru: Электроника > Видеоаппаратура > Спутниковое и кабельное телевидение: Приемники кабельного телевидения; Спутниковые тарелки; Приемники спутникового телевидения; Измерители и искатели спутникового сигнала; Комплекты спутникового телевидения
sv: Elektronik > Video > Satellit- och kabel-TV: Kabel-TV-mottagare; Satellitparabol; Satellitmottagare; Satellitsignalmätare och -sökare; Satellit-TV-kit
nb: Elektronikk > Video > Satellitt- og kabel-TV: Kabel-TV-mottakere; Parabolantenner; Satellittmottakere; Satellittsignalmålere og finnere; Satelitt-TV-sett
da: Elektronik > Video > Satellit- og kabel-tv: Kabel-tv-modtagere; Satellitantenner; Satellitmodtagere; Satellitsignalmålere og -findere; Satellit-TV-sæt
ro-RO: Electronice > Video > TV prin satelit și cablu: Receptoare TV prin cablu; Antene parabolice; Receptoare prin satelit; Contoare și detectoare de semnal satelit; Kituri TV prin satelit
it: Elettronica > Video > TV satellitare e via cavo: Ricevitori TV via cavo; Antenne satellitari; Ricevitori satellitari; Misuratori e cercatori di segnali satellitari; Kit TV satellitari
el: Ηλεκτρονικά > Βίντεο > Δορυφορική & καλωδιακή τηλεόραση: Δέκτες καλωδιακής τηλεόρασης; Δορυφορικά πιάτα; Δορυφορικοί δέκτες; Μετρητές & ανιχνευτές σήματος δορυφόρου; Κιτ δορυφορικής τηλεόρασης
cs: Elektronika > Video > Satelitní a kabelové televize: Přijímače kabelových televizí; Satelitní antény; Satelitní přijímače; Měřiče a vyhledávače satelitního signálu; Sady satelitních TV
zh-CN: 电子产品 > 视频 > 卫星电视与有线电视: 有线电视接收器; 卫星天线; 卫星接收器; 卫星信号仪和寻星仪; 卫星电视套装
es: Electrónica > Video > Televisión por cable y satélite: Receptores de televisión por cable; Antenas satelitales; Receptores satélite; Medidores y localizadores de señal satelital; Kits de TV satelital
nl: Elektronica > Video > Satelliet- en kabel-TV: Ontvangers voor kabel-tv; Satellietschotels; Satellietontvangers; Satelliet signaalmeters en zoekers; Satelliet-tv-kit
hu: Elektronika > Videó > Műholdas és kábel TV: Kábel TV vevők; Műholdantennák; Műholdas vevők; Műholdjelerősség-mérők és -keresők; Műholdas TV-készletek
zh-TW: 電子器材 > 視訊/影音 > 衛星和有線電視: 有線電視接收器; 衛星天線; 衛星接收器; 衛星訊號測量器及尋星儀; 衛星電視套組
bg-BG: Електроника > Видео > Сателитна и кабелна телевизия: Приемници за кабелна телевизия; Сателитни антени; Сателитни приемници; Измерватели и детектори на сателитен сигнал; Комплекти за сателитна телевизия
ko: 전자기기 > 비디오 > 위성/케이블 TV: 케이블 TV 수신기; 위성 접시; 위성 수신기; 위성 신호 측정기 및 파인더; 위성 TV 키트
pt-PT: Eletrónica > Vídeo > TV por cabo e satélite: Recetores de TV por cabo; Antenas parabólicas; Recetores por satélite; Medidores e detetores de sinal de satélite; Kit de TV por satélite
de: Elektronik > Video > Satelliten- & Kabelfernsehen: Kabelfernsehen-Receiver; Satellitenschüsseln; Satelliten-Receiver; Satellitensignal-Messgeräte und -Finder; Satelliten-TV-Sets
hr-HR: Elektronika > Video > Satelitska i kabelska TV: Prijemnici kabelske televizije; Satelitske antene; Satelitski prijemnici; Mjerači i lokatori satelitskog signala; Kompleti za satelitsku TV
fi: Elektroniikka > Video > Satelliitti- ja kaapeli-TV: Kaapeli-TV-vastaanottimet; Satelliittiantenni; Satelliittivastaanottimet; Satelliittisignaalimittari ja paikannin; Satelliitti-TV-kokonaisuus
en: Electronics > Video > Satellite & Cable TV: Cable TV Receivers; Satellite Dishes; Satellite Receivers; Satellite Signal Meters & Finders; Satellite TV Kits
vi: Thiết bị điện tử > Video > Truyền hình cáp và truyền hình vệ tinh: Đầu thu tín hiệu truyền hình cáp; Anten vệ tinh; Đầu thu vệ tinh; Máy đo và tìm tín hiệu vệ tinh; Bộ kit vệ tinh TV